【裁判字號】    98,上易,1748
【裁判日期】    980722
【裁判案由】    竊盜
【裁判全文】
臺灣高等法院刑事判決                98年度上易字第1748號
上  訴  人
即  被  告  甲○○
上列上訴人因竊盜案件，不服臺灣新竹地方法院98年度易字第 7
號，中華民國98年5 月22日第一審判決（起訴案號：臺灣新竹地
方法院檢察署97年度偵字第5666號），提起上訴，本院判決如下
：
    主  文
上訴駁回。
    理  由
一、依刑事訴訟法第350條、第361條、第362條、第367條規定，
    不服地方法院之第一審判決而上訴者，須提出上訴書狀，並
    應敘明具體理由，為上訴必備之程式；其所提出之書狀未敘
    述上訴理由，或僅曾以言詞陳述上訴理由者，均應於上訴期
    間屆滿後20日內補提理由書於第一審法院。第一審法院經形
    式審查，認逾期未補提上訴理由者，應定期間先命補正；逾
    期未補正者，為上訴不合法律上之程式，應以裁定駁回。倘
    已提出上訴理由，但所提非屬具體理由者，則由第二審法院
    以上訴不合法律上之程式，判決駁回。而所謂具體理由，必
    係依據卷內既有訴訟資料或提出新事證，指摘或表明第一審
    判決有何採證認事、用法或量刑等足以影響判決本旨之不當
    或違法，而構成應予撤銷之具體事由，始克當之（例如：依
    憑證據法則具體指出所採證據何以不具證據能力，或依憑卷
    證資料，明確指出所為證據證明力之判斷如何違背經驗、論
    理法則）；倘僅泛言原判決認定事實錯誤、違背法令、量刑
    失之過重或輕微，而未依上揭意旨指出具體事由，或形式上
    雖已指出具體事由，然該事由縱使屬實，亦不足以認為原判
    決有何不當或違法者（例如：對不具有調查必要性之證據，
    法院未依聲請調查亦未說明理由，或援用證據不當，但除去
    該證據仍應為同一事實之認定），皆難謂係具體理由，俾與
    第二審上訴制度旨在請求第二審法院撤銷、變更第一審不當
    或違法之判決，以實現個案救濟之立法目的相契合，並節制
    濫行上訴（參照最高法院97年度台上字第892 號刑事判決意
    旨）。
二、本件被告不服原審判決，提起上訴，其於民國（下同）98年
    6 月11日提出上訴狀稱：「因家庭生活現在全部都是被告支
    付水電、房租，因母親失業找無工作，無經濟能力。被告現
    在已正常工作，有經濟能力，被告家庭生活全靠被告一個人
    ，是否可以給被告一次機會，從輕發落」云云。
三、查原審判決係認定：「被告與同案董德華共同基於意圖為自
    己不法之所有之犯意聯絡及行為分擔，分別為以下行為：(一)
    被告與同案董德華於97年7月31日凌晨1時許，在新竹縣新豐
    鄉○○街30號旁，以被告在旁把風，同案董德華則持自備鑰
    匙1 支（未扣案）開啟電門之方式，竊取乙○○所有停放在
    該處之車牌號碼W7─5716號自用小貨車得手。(二)渠等二人於
    97年7月31日凌晨3時許，由同案董德華駕駛上開竊得之車牌
    號碼為W7─5716號自用小貨車，搭載被告至勤益股份有限公
    司（以下簡稱勤益公司）位於新竹縣湖口鄉○○路17號之 1
    處之夜晚無人在內之工廠外，渠等二人即拉開鐵門進入該工
    廠內，徒手竊取勤益公司所有放置在該處之銅廢料178.5 公
    斤得手，隨即以上開竊得之車牌號碼W7─5716號之自用小貨
    車載離現場。(三)渠等二人又於97年8月7日23時許，在新竹縣
    新豐鄉○○路、康泰路路口，以被告在旁把風，同案董德華
    則以前揭其自備之鑰匙1 支（未扣案）開啟電門之方式，竊
    取丙○○所有停放在該處之車牌號碼N6─3107號之自用小貨
    車得手。(四)渠等二人又於97年8 月8日凌晨3時46分許，由同
    案董德華駕駛前揭所竊得車牌號碼N6─3107號之自用小貨車
    ，搭載被告至勤益公司位於上址之工廠外，渠等二人亦以前
    述方式進入該工廠，徒手竊取勤益公司所有放置在該處之銅
    廢料161公斤，並以前揭所竊得車牌號碼N6─3107 號之自用
    小貨車載離現場等情。以被告所為，均係犯刑法第320條第1
    項之普通竊盜罪。又被告與同案董德華間，具有共同犯意聯
    絡及行為分擔，為共同正犯。又被告與同案董德華所犯上開
    4 次普通竊盜罪，均犯意各別，行為互殊，應予分論併罰。
    」原審判決並詳載其審酌科刑之一切情狀之理由稱：「爰審
    酌被告正值青年，不循正途謀財，竟思不勞而獲，行竊他人
    所有財物，不尊重他人之財產權，行竊之手段、被告行竊次
    數共有4 次，被告所竊得財物之價值、所生危害，被告犯後
    坦承犯行，又被告已和勤益公司達成民事和解等情，有和解
    書1 份在卷足參，檢察官對求刑尚有過重暨被告犯後態度尚
    稱良好等一切情狀，分別量處被告有期徒刑肆月、月、肆
    月、月，並定應執行刑為有期徒刑捌月」（原審判決第 5
    頁），故原審判決已就量刑刑度詳為審酌並明其理由，原
    審判決認事用法，核無違誤，量刑亦屬妥適，並無過重之情
    形，被告上訴意旨僅空泛以其家庭狀況，指稱：「被告家庭
    生活全靠被告一個人，是否可以給被告一次機會，從輕發落
    」云云，尚不足以認原審判決有何不當或違法，核非上開法
    條規定之上訴應敘述之具體理由。此外，被告復未具體指摘
    原審判決關於認定事實、適用法律及量刑等事項，究竟有何
    違法或不當之具體情形。揆諸上開說明，本件上訴未敘述具
    體理由及不合法律上之程式，應予駁回，並不經言詞辯論為
    之。
據上論斷，應依刑事訴訟法第367條前段、第372條，判決如主文
。
中    華    民    國    98    年    7     月    22    日
                  刑事第三庭  審判長法  官  陳博志
                                    法  官  蔡聰明
                                    法  官  許文章
以上正本證明與原本無異。
不得上訴。
                                    書記官  蔡慧娟
中    華    民    國    98    年    7     月    22    日


司法院資訊處製作；財團法人民間司法改革基金會備份。
